【裁判字號】    98,上易,330
【裁判日期】    980624
【裁判案由】    詐欺
【裁判全文】
臺灣高等法院臺南分院刑事判決         98年度上易字第330號
上  訴  人  臺灣雲林地方法院檢察署檢察官
被      告  己○○
上列上訴人因被告詐欺案件，不服臺灣雲林地方法院九十八年度
易字第一二號，中華民國九十八年四月三日第一審判決（起訴案
號：臺灣雲林地方法院檢察署九十七年度偵字第四六九○、四六
九一、五一六七、五二二五、五九二四、六○四一、六一九二、
六二一三、六二九七號，併辦案號：臺灣臺南地方法院檢察署九
十八年度偵緝字第一八七號、臺灣雲林地方法院檢察署九十八年
度偵字第五二五號、臺灣嘉義地方法院檢察署九十八年度偵緝字
第四四號、臺灣桃園地方法院檢察署九十八年度偵字第九○八六
號），提起上訴，被告於準備程序中就被訴事實為認罪之陳述，
本院依簡式審判程序審理，判決如下：
    主  文
原判決撤銷。
己○○犯幫助共同詐欺取財附表一之罪，處有期徒刑肆月，如易
科罰金以新臺幣壹仟元折算壹日；又犯幫助共同詐欺取財附表二
之罪，處有期徒刑陸月，如易科罰金以新臺幣壹仟元折算壹日；
應執行有期徒刑柒月，如易科罰金以新臺幣壹仟元折算壹日。
    事  實
一、己○○預見提供金融機構帳戶之存摺、金融卡及密碼，有遭
    他人利用作為詐騙工具之可能，竟仍不違其本意，為下列行
    為：
    (一)先基於幫助詐欺之未必故意，於民國九十七年六月七日前
      某日，將其開立之中華郵政股份有限公司新莊幸福郵局帳
      號00000000000000號之帳戶（下稱己○○
      郵局帳戶）存摺、金融卡及密碼，提供予二名真實姓名、
      年籍不詳之成年男、女使用，而幫助該男、女所屬之詐騙
      集團為詐欺犯行（如附表一所示）。
    (二)嗣因上開詐欺騙團成員之要求，己○○又另基於幫助詐欺
      之未必故意，於九十七年六月七日前某日，再度將其開立
      及代理開立之花旗銀行麥寮分行帳號00000000
      000000號之帳戶（下稱己○○花旗銀行帳戶）、
      吳○其（為己○○之子，兒童，姓名、年籍資料詳卷）中
      華郵政股份有限公司東勢厝郵局帳號000000000
      00000號帳戶（下稱吳○其郵局帳戶）及吳○胡（
      為己○○之子，兒童，姓名、年籍資料詳卷）中華郵政股
      份有限公司東勢厝郵局帳號0000000000000
      0號帳戶（下稱吳○胡郵局帳戶）之存摺、金融卡及密碼
      ，提供予上開詐騙集團為詐欺犯行（如附表二所示）。
    (三)上開詐騙集團成員於收受上開存摺、金融卡及密碼後，旋
      分別共同意圖為自己不法之所有，以如附表一、二所示詐
      騙手法向如附表一、二所示之被害人丑○○○等二十五人
      詐騙，被害人並均因此陷於錯誤，分別於如附表一、二所
      示之匯款時間、匯款地點，將如附表一、二所示之匯款金
      額匯至己○○郵局帳戶、己○○花旗銀行帳戶、吳○其郵
      局帳戶、及吳○胡郵局帳戶，合計共詐得新臺幣（下同）
      二十六萬七千三百九十一元。嗣因被害人發覺受騙，報警
      循線查悉上情。
二、案經法務部調查局高雄市調查處報告臺灣高雄地方法院檢察
    署、南投縣政府警察局草屯分局報告臺灣南投地方法院檢察
    署、臺中縣警察局清水分局、和平分局報告臺灣臺中地方法
    院檢察署、桃園縣政府警察局蘆竹分局報告臺灣桃園地方法
    院檢察署呈請臺灣高等法院檢察署檢察長令轉臺灣雲林地方
    法院檢察署檢察官偵查，臺北縣政府警察局土城分局、臺北
    市政府警察局萬華分局、大安分局、南港分局報告臺灣雲林
    地方法院檢察署檢察官偵查起訴，暨臺灣臺南地方法院檢察
    署檢察官、臺灣雲林地方法院檢察署檢察官、臺灣嘉義地方
    法院檢察署檢察官、臺灣桃園地方法院檢察署檢察官併案審
    理。
    理  由
一、本件係經被告己○○於準備程序期日為有罪之陳述，則依據
    刑事訴訟法第二百七十三條之二、同法第一百五十九條第二
    項之規定，不適用傳聞法則有關限制證據能力之相關規定，
    合先敘明。
二、被告己○○之上開犯罪事實，迭據其於原審中及本院準備程
    序時之自白認罪外，尚有下列證據可佐：
  (一)被害人丑○○○、宇○○、亥○○、辰○○、酉○○、地○○、未○○、王蘭芝、乙○○、戊○○、辛○○、申○○、
    子○○、癸○○、黃瓊華、壬○○、丁○○、午○○、天○○、卯○○、甲○○、戌○○、庚○○、告訴人丙○○於警
    詢中，及被害人酉○○於偵訊中，與被害人寅○○於警詢及
    偵訊中等之證述（雄檢九十七年他字六七七八號卷第九、十
    頁、北市警南分刑字第○九七三○六七一一○○號卷第四至
    五頁、雲檢九十七年偵字四六九一號卷第二十頁背面、桃檢
    九十七年偵字二二九一七號卷第十五至十六頁、桃檢九十八
    年偵字九○八六號卷第十二至十三頁及第五十七至第五十八
    頁、中縣和警偵字第○九七○○○五二○○號卷第一、二頁
    、投檢九十七年偵字四五三四號卷第三、四頁、雲檢九十七
    年偵字第四六九○號卷第二十、二十一、四十一、四十五、
    五十、五十一、六十八、七十二、七十六、八十二、八十九
    、九十七至九十九、一一一、一一八、一二五、一二六、一
    三二頁、北市大安警第00000000000號卷第二十
    一、二十二頁、中縣清警偵字第○九七○○○二九○二號卷
    第三、四頁、嘉檢九十七年聲拘字第二六四號卷第三、四頁
    、南縣歸警偵字第○○九七○○一一○○三號卷第十五、十
    六頁、中檢九十七年偵字第二七一○二號卷第四頁）。
  (二)己○○郵局帳戶之開戶基本資料及交易明細、己○○花旗銀
    行帳戶之開戶基本資料及存摺往來明細表、吳○其郵局帳戶
    之開戶基本資料及客戶歷史交易清單、吳○胡郵局帳戶之開
    戶基本資料及客戶歷史交易清單（雄檢九十七年他字第六七
    七八號卷第四十三至四十五頁、嘉檢九十七年聲拘字第二六
    四號卷第十至十七頁、雲檢九十七年偵字四六九一號卷第十
    六至十八頁、北市大安警卷第00000000000號卷
    第三至五頁）。
  (三)被害人丑○○○在第一商業銀行林園分行之開戶基本資料及
    交易明細（雄檢九十七年他字六七七八號卷第二十、二十一
    頁）、被害人宇○○之華南商業銀行永吉分行存摺影本及自
    動櫃員機交易明細表（北市警南分刑字第○九七三○六七一
    一○○號卷第二十三、二十四頁）、被害人亥○○之彰化銀
    行自動櫃員機交易明細表（雲檢九十七年偵字四六九一號卷
    第二十三頁背面）、被害人辰○○之臺新銀行自動櫃員機交
    易明細表（桃檢九十七年偵字二二九一七號卷第十七頁）、
    被害人酉○○之和平鄉農會自動櫃員機交易明細表（中縣和
    警偵字第○九七○○○五二○○號卷第三頁）、被害人地○○之郵政自動櫃員機交易明細表（投檢九十七年偵字四五三
    四號卷第九頁）、被害人未○○之臺灣土地銀行新市分行開
    戶基本資料（雲檢九十七年偵字第四六九○號卷卷第四十三
    、四十四頁）、被害人王蘭芝之中華郵政股份有限公司臺南
    和順郵局開戶基本資料（雲檢九十七年偵字第四六九○號卷
    第四十七至四十九頁）、被害人乙○○之玉山銀行大墩分行
    開戶基本資料、存摺封面及中國信託商業銀行自動櫃員機交
    易明細表（雲檢九十七年偵字第四六九○號卷第五十四至五
    十八頁）、被害人戊○○之臺灣銀行群賢分行開戶基本資料
    及自動櫃員機交易明細表（雲檢九十七年偵字第四六九○號
    卷第六十四至六十七頁）、被害人辛○○之彰化商業銀行復
    興分行開戶基本資料（雲檢九十七年偵字第四六九○號卷第
    六十九至七十一頁）、被害人申○○之玉山銀行天母分行開
    戶基本資料（雲檢九十七年偵字第四六九○號卷第七十八至
    八十一頁）、被害人子○○之臺灣銀行板新分行開戶基本資
    料（雲檢九十七年偵字第四六九○號卷第八十三至八十八頁
    ）、被害人癸○○之臺北富邦銀行長安分行開戶基本資料（
    雲檢九十七年偵字第四六九○號卷第七十三至七十五頁）、
    被害人巳○○之中國信託商業銀行新竹分行開戶基本資料及
    存摺封面（雲檢九十七年偵字第四六九○號卷第九十至九十
    六之一頁）、被害人壬○○永豐銀行北新分行開戶基本資料
    及網路自動櫃員機交易明細表（雲檢九十七年偵字第四六九
    ○號卷第一○四頁、第一○八至一一○頁）、被害人丁○○
    之中國信託商業銀行開戶基本資料（雲檢九十七年偵字第四
    六九○號卷第一一二至一一七頁）、被害人午○○之中華郵
    政股份有限公司開戶基本資料（雲檢九十七年偵字第四六九
    ○號卷第一一九、一二○頁）、被害人天○○之華南銀行存
    摺影本及網路自動櫃員機入帳通知（雲檢九十七年偵字第四
    六九○號卷第二十三、二十四頁）、被害人卯○○之臺灣銀
    行網路銀行交易明細表（中縣清警偵字第○九七○○○二九
    ○二號卷第十頁）、被害人甲○○之渣打國際商業銀行股份
    有限公司埔心分行開戶基本資料及交易明細查詢（雲檢九十
    七年偵字第四六九○號卷第一二七至一三一頁）、被害人戌
    ○○之第一商業銀行開戶基本資料（雲檢九十七年偵字第四
    六九○卷第一三三至一三七頁）、被害人庚○○之華南商業
    銀行網路即時交易明細表（嘉檢九十七年聲拘字第二六四號
    卷第七頁）、告訴人丙○○之臺灣郵政股份有限公司網路交
    易明細表（南縣歸警偵字第○○九七○○一一○○三號卷第
    二十四頁）、及被害人寅○○之郵政自動櫃員機交易明細表
    （桃檢九十八年偵字九○八六號卷第十八頁）。
  (四)臺北市政府警察局南港分局同德派出所受理刑事案件報案三
    聯單及受理詐騙帳戶通報警示簡便格式表（北市警南分刑字
    第○九七三○六七一一○○號卷第三十二、三十三頁）、臺
    北市政府警察局萬華分局莒光派出所陳報單、受理各類案件
    紀錄表、受理刑事案件報案三聯單及受理詐騙帳戶通報警示
    簡便格式表詐騙帳戶通報警示簡便格式表（雲檢九十七年偵
    字四六九一號卷第十九、二十、二十一頁）、桃園縣政府警
    察局盧竹分局南竹派出所受理各類案件紀錄表及受理詐騙帳
    戶通報警示簡便格式表（桃檢九十七年偵字二二九一七號卷
    第十八、十九頁）、臺中縣警察局和平分局和平派出所受理
    詐騙帳戶通報警示簡便格式表（中縣和警偵字第○九七○○○五二○○號卷第四頁）、臺中市警察局第三分局正義派出
    所受理刑事案件報案三聯單及受理詐騙帳戶通報警示簡便格
    式表（投檢九十七年偵字四五三四號卷第六、七頁）、彰化
    縣警察局彰化分局大竹派出所受理詐騙帳戶通報警示簡便格
    式表、受理刑事案件報案三聯單、受理各類案件紀錄表、內
    政部警政署反詐騙案件紀錄表（彰檢九十八年偵字二七號卷
    第十五、十六、十八、十九頁）、臺北市政府警察局大安分
    局瑞安街派出所陳報單、受理刑事案件報案三聯單及受理詐
    騙帳戶通報警示簡便格式表（北市大安警第0000000
    0000號卷第二十、二十七、二十九頁）、臺中縣警察局
    清水分局沙鹿分駐所陳報單、受理各類案件紀錄表及受理詐
    騙帳戶通報警示簡便格式表（中縣清警偵字第○九七○○○
    二九○二號卷第五、六、九頁）、桃園縣政府警察局八德分
    局四維派出所受理各類案件紀錄表、受理刑事案件報案三聯
    單、受理詐騙帳戶通報警示簡便格式表、內政部警政署反詐
    騙案件紀錄表（桃檢九十八年偵字九○八六號卷第十四至十
    七頁）。
  (五)網路拍賣商品之得標通知信、得標證明（雲檢九十七年偵字
    四六九一號卷第二十二頁、第一○一至一○三頁、北市大安
    警第00000000000號卷第二十四至二十六頁、南
    縣歸警偵字第○○九七○○一一○○三號卷第二十四、二十
    五頁）、雅虎奇摩網路購物網站拍賣腳踏車之不實廣告（桃
    檢九十八年偵字九○八六號卷第十九至二十三頁）。
  (六)綜上所述，本件事證明確，足認被告之自白認罪與事實相符
    ，被告犯行洵堪認定，應依法論科。
三、論罪科刑：
  (一)按刑法上之幫助犯，係對於犯罪與正犯有共同之認識，而以
    幫助之意思，對於正犯資以助力，而未參與實施犯罪之行為
    者而言（最高法院八十八年度臺上字第一二七○號判決意旨
    參照）。被告基於幫助詐欺取財之未必故意，提供己○○郵
    局帳戶、己○○花旗銀行帳戶、吳○其郵局帳戶及吳○胡郵
    局帳戶之存摺、金融卡及密碼予詐騙集團成員，該詐騙集團
    成員，旋相互分工以如附表一、二所載之方式共同施用詐術
    向被害人詐取財物，並無證據證明被告有參與詐欺取財犯行
    之構成要件行為，故核被告先後二次提供如附表一、二所示
    帳戶之存摺、金融卡及密碼予詐騙集團成員詐欺使用，均係
    犯刑法第三十條第一項前段、第三百三十九條第一項之幫助
    詐欺取財罪。其就犯罪事實一之(二)所載即如附表二所示部分
    ，係以一個幫助行為，使正犯得以詐欺如附表二所示二十四
    名被害人，侵害二十四個被害人財產法益，屬一行為觸犯數
    罪名之想像競合犯，應從一重處斷。而上開犯罪事實一之(一)
    、(二)等二罪，犯意各別，行為互殊，應予分論併罰。被告幫
    助上開詐騙集團成員犯前開罪名，爰依刑法第三十條第二項
    規定，均按正犯之刑減輕之。被告所幫助之上開詐騙集團成
    員間，有犯意聯絡、行為分擔，應論以共同正犯。
  (二)原審法院認被告罪證明確，予以論罪科刑，固非無見，但原
    判決：(1)就附表二所示被害人寅○○，亦曾被詐欺匯款三千
    元至吳○其郵局帳戶內部分，未及審理，容有未洽，(2)又司
    法院大法官會議釋字第六六二號解釋於九十八年六月十九日
    公布，其意旨：「中華民國九十四年二月二日修正公布之現
    行刑法第四十一條第二項，關於數罪併罰，數宣告刑均得易
    科罰金，而定應執行之刑逾六個月者，排除適用同條第一項
    得易科罰金之規定部分，與憲法第二十三條規定有違，並與
    本院釋字第三六六號解釋意旨不符，應自本解釋公布之日起
    失其效力」，原判決未及審酌，致就被告所分別宣告有期徒
    刑四月、五月，定應執行刑有期徒刑七月，均未諭知易科罰
    金折算標準，亦有未洽；公訴人上訴意旨，指摘原判決未及
    審理附表二所示被害人寅○○部分不當，為有理由，且原判
    決亦有上開未及審酌司法院大法官會議釋字第六六二號解釋
    意旨，而就所宣告刑及定應執行刑均未諭知易科罰金折算標
    準之可議，自應由本院將原判決撤銷改判。
  (三)爰審酌被告之素行，及其本身未實際參與詐欺取財犯行，責
    難性較小，惟其提供帳戶予他人犯罪使用之幫助犯行，致使
    真正犯罪者難以被查獲，助長詐欺犯罪風氣猖獗，危害社會
    治安及金融秩序非輕，惟事後坦承犯行，犯後態度尚可，且
    未直接參與詐欺取財犯行，情節顯較正犯輕微，及被害人所
    受之損害程度等一切情狀，量處犯幫助共同詐欺取財附表一
    之罪有期徒刑四月，犯幫助共同詐欺取財附表二之罪有期徒
    刑六月，並定其應執行刑為有期徒刑七月，且均併諭知易科
    罰金折算標準，以資懲儆。
四、被告經合法傳喚，無正當理由不到庭，不待其陳述逕行判決
    。
據上論結，應依刑事訴訟法第三百六十九條第一項前段、第三百
七十一條、第三百六十四條、第二百九十九條第一項前段，刑法
第三十條第一項前段、第二項、第三百三十九條第一項、第五十
一條第五款、第四十一條第一項，刑法施行法第一條之一第一項
、第二項前段，判決如主文。
本案經檢察官謝錫和到庭執行職務。
中    華    民    國    98    年    6    月    24    日
              刑事第三庭  審判長法  官  陳  義  仲
                                法  官  蘇  清  水
                                法  官  宋  明  中
以上正本證明與原本無異。
不得上訴。
                                書記官  陳  明  芬
中    華    民    國    98    年    6    月    24    日
附表一：
 ┌───┬────┬───────────┬────┬────┬─────┐
 │編號  │被害人  │詐騙手法              │匯款時間│匯款地點│匯款金額  │
 │      │        │                      │        │        │（新臺幣）│
 ├───┼────┼───────────┼────┼────┼─────┤
 │己○○│丑○○○│1 名自稱「小希」之成年│97年6 月│高雄市三│29,983元（│
 │郵局帳│        │女子詐稱，可援交，然須│7 日中午│多路附近│被害人匯款│
 │戶    │        │先確認非檢警身分，須依│        │超商自動│3 萬元，扣│
 │      │        │指示至提款機轉帳。    │        │櫃員機  │除17元手續│
 │      │        │                      │        │        │費）      │
 ├───┴────┴───────────┴────┴────┴─────┤
 │合計：共29,983元。                                                      │
 └────────────────────────────────────┘
 附表二：
 ┌───┬────┬──────────┬────┬────┬─────┬───┐
 │編號  │被害人  │詐騙手法            │匯款時間│匯款地點│匯款金額  │備註  │
 │      │        │                    │        │        │（新臺幣）│      │
 ├───┼────┼──────────┼────┼────┼─────┼───┤
 │(一)    │庚○○  │在雅虎奇摩網路購物網│97年6 月│網路轉帳│5,400元   │併案：│
 │己○○│        │站，刊登低價販賣商品│12日晚上│        │          │嘉義地│
 │花旗銀│        │之不實消息。        │10時許  │        │          │檢98年│
 │行帳戶│        │                    │        │        │          │度偵緝│
 │      │        │                    │        │        │          │字第44│
 │      │        │                    │        │        │          │號    │
 ├───┴────┴──────────┴────┴────┴─────┴───┤
 │合計：共5,400元。                                                             │
 ├───┬────┬──────────┬────┬────┬─────┬───┤
 │(二)    │宇○○  │在雅虎奇摩網路購物網│97年6 月│網路轉帳│4,200元   │      │
 │吳○其│        │站，刊登低價販賣商品│7 日14時│        │          │      │
 │郵局帳│        │之不實消息，並透過檀│24分許  │        │          │      │
 │戶    │        │秋福（由檢察官另行偵│        │        │          │      │
 │      │        │辦中）申辦之行動電話│        │        │          │      │
 │      │        │0000000000號聯繫指示│        │        │          │      │
 │      │        │匯款。              │        │        │          │      │
 │      ├────┼──────────┼────┼────┼─────┼───┤
 │      │亥○○  │於97年6 月7 日14時26│97年6 月│臺北市萬│9,000元   │      │
 │      │        │分許，在雅虎奇摩網路│7 日16時│華區莒光│          │      │
 │      │        │購物網站，刊登低價販│11分許  │路之彰化│          │      │
 │      │        │賣商品之不實消息，並│        │銀行自動│          │      │
 │      │        │透過張宇誠（由檢察官│        │櫃員機  │          │      │
 │      │        │另行偵辦中）申辦之行│        │ATM轉帳 │          │      │
 │      │        │動電話00000000號及陳│        │        │          │      │
 │      │        │鵬宇（由檢察官另行偵│        │        │          │      │
 │      │        │辦中）申辦之行動電話│        │        │          │      │
 │      │        │0000 000000 號聯繫指│        │        │          │      │
 │      │        │示匯款。            │        │        │          │      │
 │      ├────┼──────────┼────┼────┼─────┼───┤
 │      │辰○○  │在雅虎奇摩網路購物網│97年6 月│ATM轉帳 │18,200元  │      │
 │      │        │站，刊登低價販賣商品│8 日20時│        │          │      │
 │      │        │之不實消息。        │26分許  │        │          │      │
 │      ├────┼──────────┼────┼────┼─────┼───┤
 │      │酉○○  │於97年6 月7 日16時許│97年6 月│臺中縣和│2,860元   │      │
 │      │        │，在雅虎奇摩網路購物│8 日21時│平鄉南勢│          │      │
 │      │        │網站，刊登低價販賣商│13分許  │村和平鄉│          │      │
 │      │        │品之不實消息，並透過│        │農會自動│          │      │
 │      │        │張宇誠（偵辦中）申辦│        │櫃員機  │          │      │
 │      │        │之行動電話0000000000│        │ATM轉帳 │          │      │
 │      │        │號聯繫指示匯款。    │        │        │          │      │
 │      ├────┼──────────┼────┼────┼─────┼───┤
 │      │地○○  │在雅虎奇摩網路購物網│97年6 月│臺中市國│4,500元   │      │
 │      │        │站，刊登低價販賣商品│9 日13時│光郵局匯│          │      │
 │      │        │之不實消息。        │9 分許  │款      │          │      │
 │      ├────┼──────────┼────┼────┼─────┼───┤
 │      │寅○○  │在雅虎奇摩網路購物網│97年6 月│桃園縣八│3,000元   │併案：│
 │      │        │站，刊登拍賣腳踏車之│8日15時 │德市介壽│          │桃園地│
 │      │        │不實消息。          │17分許  │路一段大│          │檢98年│
 │      │        │                    │        │湳郵局  │          │度偵字│
 │      │        │                    │        │ATM轉帳 │          │第9086│
 │      │        │                    │        │        │          │號    │
 ├───┴────┴──────────┴────┴────┴─────┴───┤
 │合計：共41,760元。                                                            │
 ├───┬────┬──────────┬────┬────┬─────┬───┤
 │(三)    │未○○、│在雅虎奇摩網路購物網│97年6 月│土地銀行│8,000元、 │      │
 │吳○胡│王蘭芝  │站，刊登低價販賣商品│8 日    │新市分行│7,600 元，│      │
 │郵局帳│        │之不實消息。        │        │匯款    │共15,600元│      │
 │戶    ├────┼──────────┼────┼────┼─────┼───┤
 │      │乙○○  │在雅虎奇摩網路購物網│97年6 月│彰化縣安│12,000元  │本案及│
 │      │        │站，刊登低價販賣商品│10日10時│西路超商│          │併案：│
 │      │        │之不實消息。        │26分許  │之中國信│          │雲檢98│
 │      │        │                    │        │託商業銀│          │年度偵│
 │      │        │                    │        │行自動櫃│          │字第52│
 │      │        │                    │        │員機    │          │5號   │
 │      ├────┼──────────┼────┼────┼─────┼───┤
 │      │戊○○  │在雅虎奇摩網路購物網│97年6 月│臺北市忠│15,500元  │      │
 │      │        │站，刊登低價販賣商品│10日14時│孝東路與│          │      │
 │      │        │之不實消息，並透過林│15分許  │敦化南路│          │      │
 │      │        │勇傑（另由檢察官偵辦│        │口之臺灣│          │      │
 │      │        │中）申辦之行動電話09│        │銀行自動│          │      │
 │      │        │00000000號聯繫指示匯│        │櫃員機  │          │      │
 │      │        │款。                │        │ATM轉帳 │          │      │
 │      ├────┼──────────┼────┼────┼─────┼───┤
 │      │辛○○  │在雅虎奇摩網路購物網│97年6 月│彰化銀行│1,400元   │      │
 │      │        │站，刊登低價販賣商品│10日    │復興分行│          │      │
 │      │        │之不實消息。        │        │匯款    │          │      │
 │      ├────┼──────────┼────┼────┼─────┼───┤
 │      │申○○  │在雅虎奇摩網路購物網│97年6 月│玉山銀行│4,050元   │      │
 │      │        │站，刊登低價販賣商品│11日    │天母分行│          │      │
 │      │        │之不實消息。        │        │匯款    │          │      │
 │      ├────┼──────────┼────┼────┼─────┼───┤
 │      │子○○  │在雅虎奇摩網路購物網│97年6 月│台灣銀行│6,000元   │      │
 │      │        │站，刊登低價販賣商品│11日    │板新分行│          │      │
 │      │        │之不實消息，並透過林│        │匯款    │          │      │
 │      │        │勇傑（由檢察官另行偵│        │        │          │      │
 │      │        │辦中）申辦之行動電話│        │        │          │      │
 │      │        │0000000000號聯繫指示│        │        │          │      │
 │      │        │匯款。              │        │        │          │      │
 │      ├────┼──────────┼────┼────┼─────┼───┤
 │      │癸○○  │在雅虎奇摩網路購物網│97年6 月│台北富邦│18,000元  │      │
 │      │        │站，刊登低價販賣商品│11日    │銀行長安│          │      │
 │      │        │之不實消息，並透過林│        │分行匯款│          │      │
 │      │        │勇傑（由檢察官另行偵│        │        │          │      │
 │      │        │辦中）申辦之行動電話│        │        │          │      │
 │      │        │0000000000號聯繫指示│        │        │          │      │
 │      │        │匯款。              │        │        │          │      │
 │      ├────┼──────────┼────┼────┼─────┼───┤
 │      │巳○○  │在雅虎奇摩網路購物網│97年6 月│中信銀行│700元     │      │
 │      │        │站，刊登低價販賣商品│11日    │新竹分行│          │      │
 │      │        │之不實消息。        │        │匯款    │          │      │
 │      ├────┼──────────┼────┼────┼─────┼───┤
 │      │壬○○  │於97年6 月13日，在雅│97年6 月│壬○○臺│11,100元  │      │
 │      │        │虎奇摩網路購物網站，│13日15時│北市內湖│          │      │
 │      │        │刊登低價販賣商品之不│9 分許  │區住家，│          │      │
 │      │        │實消息，並透過林令宜│        │透過網路│          │      │
 │      │        │（由檢察官另行偵辦中│        │轉帳    │          │      │
 │      │        │）申辦之行動電話0986│        │        │          │      │
 │      │        │281674號聯繫指示匯款│        │        │          │      │
 │      │        │。                  │        │        │          │      │
 │      ├────┼──────────┼────┼────┼─────┼───┤
 │      │丁○○  │在雅虎奇摩網路購物網│97年6 月│中信銀行│14,598元  │      │
 │      │        │站，刊登低價販賣商品│13日    │匯款    │          │      │
 │      │        │之不實消息。        │        │        │          │      │
 │      ├────┼──────────┼────┼────┼─────┼───┤
 │      │丙○○  │在雅虎奇摩網路購物網│97年6 月│網路轉帳│12,500元  │併案：│
 │      │        │站，刊登低價販賣商品│13日下午│        │          │臺南地│
 │      │        │之不實消息          │6時     │        │          │檢98年│
 │      │        │                    │        │        │          │度偵緝│
 │      │        │                    │        │        │          │字第18│
 │      │        │                    │        │        │          │7 號  │
 │      ├────┼──────────┼────┼────┼─────┼───┤
 │      │午○○  │在雅虎奇摩網路購物網│97年6 月│南投名間│12,700元  │      │
 │      │        │站，刊登低價販賣商品│13日    │第二支局│          │      │
 │      │        │之不實消息          │        │匯款    │          │      │
 │      ├────┼──────────┼────┼────┼─────┼───┤
 │      │天○○  │於97年6 月13日，在雅│97年6 月│天○○臺│29,000元  │      │
 │      │        │虎奇摩網路購物網站，│13日21時│北縣土城│          │      │
 │      │        │刊登低價販賣商品之不│11分許  │市之住家│          │      │
 │      │        │實消息，並透過林令宜│        │，透過網│          │      │
 │      │        │（由檢察官另行偵辦中│        │路轉帳  │          │      │
 │      │        │）申辦之行動電話0986│        │        │          │      │
 │      │        │281674號聯繫指示匯款│        │        │          │      │
 │      │        │。                  │        │        │          │      │
 │      ├────┼──────────┼────┼────┼─────┼───┤
 │      │卯○○  │在雅虎奇摩網路購物網│97年6 月│卯○○臺│9,500元   │      │
 │      │        │站，刊登低價販賣商品│13日23時│中縣沙鹿│          │      │
 │      │        │之不實消息。        │26分許  │鎮之住家│          │      │
 │      │        │                    │        │，透過網│          │      │
 │      │        │                    │        │路轉帳  │          │      │
 │      ├────┼──────────┼────┼────┼─────┼───┤
 │      │甲○○  │在雅虎奇摩網路購物網│97年6 月│渣打銀行│5,900元   │      │
 │      │        │站，刊登低價販賣商品│14日凌晨│埔心分行│          │      │
 │      │        │之不實消息。        │0 時30分│匯款    │          │      │
 │      ├────┼──────────┼────┼────┼─────┼───┤
 │      │戌○○  │在雅虎奇摩網路購物網│97年6 月│第一銀行│3,700元   │      │
 │      │        │站，刊登低價販賣商品│14日    │南崁分行│          │      │
 │      │        │之不實消息。        │        │匯款    │          │      │
 ├───┴────┴──────────┴────┴────┴─────┴───┤
 │合計：共172,248元。                                                           │
 ├───────────────────────────────────────┤
 │附表二總計：共219,408元。                                                     │
 ├───────────────────────────────────────┤
 │附表一、二總計：共249,391元。                                                 │
 └───────────────────────────────────────┘
附錄：本案論罪科刑法條全文：
刑法第三百三十九條第一項
意圖為自己或第三人不法之所有，以詐術使人將本人或第三人之
物交付者，處五年以下有期徒刑、拘役或科或併科一千元以下罰
金。


司法院資訊處製作；財團法人民間司法改革基金會備份。
